臺灣臺中地方法院民事判決
110年度中簡字第3544號
原      告  何淑玲  


訴訟代理人  劉  喜律師  
複  代理人  黃邦哲律師
被      告  楊寶嬌莊
上列被告因傷害案件（本院110 年度中簡字第2248號刑事案件）
，經原告提起刑事附帶民事訴訟請求損害賠償（本院110 年度中
簡附民字第152 號），由本院刑事庭裁定移送前來，經於民國11
1 年1 月24日言詞辯論終結，本院判決如下：
    主      文
被告應給付原告新臺幣32,530元，及自民國110 年11月10日起至
清償日止，按週年利率百分之5 計算之利息。
原告其餘之訴駁回。
本判決原告勝訴部分得假執行。 
    事實及理由
一、原告主張：原告於民國110 年4 月29日上午8 時許，前往臺
    中市南屯區大墩十二街與文心南五路交岔路口向被告催討債
    務未果，兩造因此發生爭執，被告心生不滿，竟徒手毆打原
    告臉部，致原告受有左顏面挫傷、左眼眶部挫傷瘀青之傷勢
    ，並因此身心受有損害。為此，爰依侵權行為之法律關係提
    起本件訴訟，請求被告賠償醫療費用新臺幣（下同）2,530 
    元、慰撫金300,000 元。並聲明：被告應給付原告302,530 
    元，及自起訴狀繕本送達翌日起至清償日止，按週年利率百
    分之5 計算之利息。
二、被告抗辯：我被原告騷擾多年，她常到我工作處吵鬧，原告
    明知道我的生活狀況，卻到處亂講話，因此造成我離婚。兩
    造間是相互拉扯，但我沒有把她打到地上，也沒有致對方無
    法還手的程度，原告傷勢並沒有那麼嚴重，且原告請求金額
    過高等語，資為抗辯。並聲明：原告之訴駁回。
三、本院之判斷
  ㈠按刑事訴訟判決所認定之事實，固非當然有拘束民事訴訟判
    決之效力，但民事法院調查刑事訴訟原有之證據，而斟酌其
    結果以判斷事實之真偽，並於判決內記明其得心證之理由，
    即非法所不許（最高法院67年台上字第2674號及49年台上字
    第929 號裁判意旨參照）。是本院自得調查刑事訴訟中原有
    之證據，斟酌其結果以判斷其事實，合先敘明。
　㈡原告主張於前揭時地遭被告毆打成傷之事實，為被告所不爭
    執，並經本院依職權調閱本院110 年度中簡字第2248卷核閱
    屬實；此外，被告所犯罪傷害罪，業經本院判處拘役40日，
    如易科罰金，以新臺幣1,000 元折算壹日，有判決書在卷可
    稽 (本院卷第21至23頁 )，則原告主張之上開事實，自堪信
    為真實。
　㈢次按因故意或過失，不法侵害他人之權利者，負損害賠償責
    任，民法第184 條第1 項前段定有明文。再按法侵害他人之
    身體、健康、名譽、自由、信用、隱私、貞操，或不法侵害
    其他人格法益而情節重大者，被害人雖非財產上之損害，亦
    得請求賠償相當之金額，其名譽被侵害者，並得請求回復名
    譽之適當處分，同法第195 條亦有明定。系爭傷勢既為被告
    所造成，兩者具因果關係，則原告依上開規定，請求被告賠
    償其因此所受之損害，自屬有據。茲就原告所受損害，論述
    如下：
　⒈醫療費用
    原告主張其為治療本件傷害支出醫療費用2,530 元之情，業
    據其提診斷證明書、醫療費用收據為證（ 附民卷第15至17
    頁、第25至35頁），是原告此部分之請求即為可採。
  2.慰撫金
    按慰撫金之賠償須以人格權遭遇侵害，使精神上受有痛苦為
    必要，其核給之標準固與財產上損害之計算不同，然非不可
    斟酌雙方身份資力與加害程度，及其他各種情形核定相當之
    數額（最高法院51年台上字第223 號裁判意旨參照）。查原
    告為高職畢業、從事販賣雜貨零售業、名下有不動產，另被
    告則為國小畢業、亦從事販賣雜貨零售業、名下無不動產、
    需扶養1 名子女等情，業據兩造於起訴狀及本院審理中陳明
    在卷（附民卷第7 頁、本院卷第41頁），並經本院調閱稅務
    電子閘門財產所得調件明細表查閱無訛；是本院審酌兩造之
    身分、地位、經濟能力、被告係故意傷害原告及毀損原告之
    財物，暨原告所受損害並非輕微等一切情狀，認原告得請求
    被告賠償之精神慰撫金，應以30,000元為適當。
　⒊綜上，原告因本件侵權行為所受損害共32,530元（計算式：2
    530＋30000＝32530元）。
  ㈣末按給付無確定期限者，債務人於債權人得請求給付時，經
    其催告而未為給付，自受催告時起，負遲延責任。其經債權
    人起訴而送達訴狀，或依督促程序送達支付命令，或為其他
    相類之行為者，與催告有同一之效力；遲延之債務，以支付
    金錢為標的者，債權人得請求依法定利率計算之遲延利息。
    但約定利率較高者，仍從其約定利率；應付利息之債務，其
    利率未經約定，亦無法律可據者，週年利率為百分之五，民
    法第229 條第2 項、第233 條第1 項及第203 條分別定有明
    文。本件原告對被告之侵權行為債權，核屬無確定期限之給
    付，既經原告起訴，且起訴狀繕本業於110 年11月9 日送達
    被告，有送達證書附卷可稽（附民卷第41頁），被告迄未給
    付，當應負遲延責任。是原告請求被告自起訴狀繕本送達翌
    日即110 年11月10日起至清償日止，按週年利率5%計算之利
    息，亦屬有據。
四、綜上所述，原告依侵權行為之法律關係，請求被告給付32,5
    30元，及自110 年11月10日起至清償日止，按週年利率5%計
    算之利息，為有理由，應予准許；逾此範圍之請求，則屬無
    據，應予駁回。
五、本判決原告勝訴部分係依民事訴訟法第427 條第1 項規定適
    用簡易訴訟程序，所為被告敗訴判決，應適用民事訴訟法第
    389 條第1 項第3 款之規定，依職權宣告假執行。 
六、原告提起本件刑事附帶民事訴訟，而由本院刑事庭依刑事訴
    訟法第504 條第1 項規定，裁定移送前來，依同條第2 項規
    定免繳納裁判費，且於本院審理期間，亦未滋生其他訴訟必
    要費用，茲參酌臺灣高等法院暨所屬法院95年度法律座談會
    意旨，自無庸為訴訟費用負擔之諭知，併予敘明。
中　　華　　民　　國　　111 　年　　2 　　月　　24　　日
                  臺灣臺中地方法院臺中簡易庭
                              法　官　陳航代
以上為正本，係照原本作成。
如不服本判決，應於送達後20日內，向本院提出上訴狀並表明上
訴理由，如於本判決宣示後送達前提起上訴者，應於判決送達後
20日內補提上訴理由書（須附繕本）。如委任律師提起上訴者，
應一併繳納上訴審裁判費。 
中　　華　　民　　國　　111 　年　　3 　　月　　1 　　日
                              書記官  廖鳳美